【裁判字號】    88,易,1520
【裁判日期】    890501
【裁判案由】    竊佔等
【裁判全文】
臺灣桃園地方法院刑事判決                        八十八年度易字第一五二號
    公  訴  人  臺灣桃園地方法院檢察署檢察官
    被      告  壬○○
右列被告因竊佔等案件，經檢察官提起公訴（八十五年度偵字第一三七九二號），本
院判決如左：
        主  文
壬○○無罪。
        理  由
一、公訴意旨略以：被告壬○○係俞中興之妻，俞中興於八十四年九月間某日在台北
    市北投區某酒店認識在該處上班之庚○○，旋於八十四年底起在台北同居，其後
    為壬○○知悉，中興乃自八十五年二月間起與鄭女漸行疏遠，鄭女於八十五年
    三月二十九日晚九時許打電話至桃園縣中壢市○○路一九０號中興所經營之「
    橫行霸道海產店」要找中興，適為壬○○接聽，頓生氣憤，乃假稱中興要其
    來店，鄭女於翌 (三十)日凌晨二時許來到店內後，與壬○○發生爭吵，繼而毆
    傷鄭女，鄭女遂於同年四月二日向警提出傷害等告訴，中興、壬○○為使鄭女
    撤銷告訴，乃基於共同犯意聯絡，並由俞中興於同月初某日起多次打電話給庚○
    ○恐嚇稱「走路要小心」「全家都要小心」「我是持外國護照進出台灣，惹毛了
    我要你們全家都會很悽慘」「我打死妳」等語，使庚○○心生畏懼，致生危害於
    生命、身體之安全。（俞中興部分另案經臺灣高等法院花蓮分院判處有期徒刑七
    月確定）因認被告壬○○涉有共犯刑法第三百零五條之恐嚇危害安全罪嫌。
二、按犯罪事實應依證據認定之，無證據不得推定其犯罪事實。又不能證明被告犯罪
    者，應諭知無罪之判決，刑事訴訟法第一百五十四條、第三百零一條第一項前段
    分別定有明文。而認定不利於被告之事實，須依積極證據，苟積極證據不足為不
    利於被告事實之認定時，即應為有利於被告之認定，更不必有何有利之證據，最
    高法院著有判例可循（最高法院三十年上字第八一六號判例參照）。
三、訊據被告壬○○堅決否認有恐嚇危害安全之犯行，辯稱：此事是俞中興所為，與
    伊無關，伊亦是被害人等語。經核公訴人認被告右揭犯罪，係以被告與俞中興係
    夫妻關係為主要論據，經查，告訴人庚○○僅指訴俞中興多次打電話給伊恐嚇稱
    ：「走路要小心」、「全家都要小心」、「我是持外國護照進出台灣，惹毛了我
    要你們全家都會很悽慘」、「我打死妳」等語（偵卷三第七十七頁至第七十八頁
    ），並未指訴係被告壬○○與俞中興共犯。而俞中興涉犯刑法第三百零五條之恐
    嚇危害安全罪部分，俞中興坦承有打電話恐嚇告訴人庚○○之犯行，但未供承與
    被告壬○○共同為之，且亦經臺灣高等法院花蓮分院判處有期徒刑七月確定，此
    有臺灣高等法院花蓮分院八十六年度上重訴字第三０一號刑事判決一份附卷可稽
    （偵卷第六第一九０頁），此外，復查又無其他積極證據足認被告涉有公訴人所
    指之罪行，不能證明被告犯罪，依法應為無罪之諭知。
四、被告戊○○、乙○○、甲○○、己○○、丙○○、辛○○、丁○○等人部分另行
    審理。
據上論斷，應依刑事訴訟法第三百零一條第一項判決如主文。
本案經檢察官魏雯祈到庭執行職務。
中      華      民      國    八十九    年      五      月      一      日
                                臺灣桃園地方法院刑事第二庭
                                      法  官  曾  正  耀
右正本證明與原本無異。
如不服本判決，應於判決送達後十日內向本院提出上訴狀( 應附繕本 )，上訴於
臺灣高等法院。
                                      書記官   蘇    萱
中        華        民        國   八十九   年    五    月     一     日


司法院資訊處製作；財團法人民間司法改革基金會備份。
